【裁判字號】    89,上易,370
【裁判日期】    890229
【裁判案由】    妨害公務等
【裁判全文】
臺灣高等法院臺中分院刑事判決              民國八十九年度上易字第三七○號
    上  訴  人  臺灣彰化地方法院檢察署檢察官
    被      告  乙○○
右上訴人因被告公共危險案件，不服台灣彰化地方法院中華民國八十八年十月三十日
第一審判決（民國八十八年度易字第一二七八號，起訴案號：台灣彰化地方法院檢察
署民國八十八年度偵字第七三八九、八三九五號），提起上訴，本院判決如左：
    主      文
原判決關於公共危險部分撤銷。
乙○○服用酒類不能安全駕駛動力交通工具而駕駛，處有期徒刑貳月，如易科罰金，
以參佰元折算壹日。
    事      實
一、乙○○於民國八十八年七月十三日下午二時許，在彰化縣溪湖鎮某處，飲用啤酒
    約二、三大杯後，因不勝酒力，已滿臉通紅，略有醉意，行車不穩，而不能安全
    駕駛動力交通工具，竟於當天下午二時四十二分，駕駛車牌ＴＹＪ－六九九號機
    車往彰化縣員林鎮方向行駛，途經該鎮○○街與光明街口時，因未戴安全帽，行
    駛不穩，且蛇行，為警攔檢取締，欲測試其酒精濃度，而拒不接受測試。
二、案經彰化縣警察局員林分局報請台灣彰化地方法院檢察署檢察官偵查起訴。
    理      由
一、訊據被告乙○○（以下簡稱被告）雖否認有不能安全駕駛機車而駕駛之情事，惟
    被告對於右開酒後駕駛機車，為警攔檢取締，要求測試酒精濃度時，因怕被開罰
    單，拒不接受酒精呼氣測試等情，坦承不諱，而被告確係因駕機車未戴安全帽，
    有行駛不穩、蛇行等現象，為警攔停取締，於盤查時，口中散發酒味，滿臉通紅
    ，拒不接受酒精呼氣測試之事，已據證人即承辦人警員陳志明、鄭暉琛於原審證
    述屬實，並有彼等所具之報告書附卷可證（見警卷及原審卷第十一頁），則被告
    既有飲酒，口中散發酒味，滿臉通紅，騎機車不穩蛇行等現象，足見被告已有飲
    酒不能安全駕駛動力交通工作（機車）而駕駛之事實，至為顯然。被告否認有不
    能安全駕車之情，自屬圖卸刑責之詞，殊無可取。至被告雖拒不接受警員為酒精
    呼氣測試，致未判定其酒精濃度，雖酒精濃度測試，並非認定被告安全駕駛動力
    交通工具之唯一證據方法，究不能因未能測試被告之酒精濃度，遽認被告尚未達
    於不能安全駕駛動力交通工具之程度，而為被告有利之認定。綜上，被告犯罪事
    證，已臻明確，犯行堪以認定。
二、核被告所為，係犯刑法第一百八十五條之三之違背義務致交通危險罪，原審不察
    ，為被告無罪之諭知，尚有未洽，檢察官上訴意旨，據此指摘原判決此部分不當
    ，為有理由，應由本院將原判決此部分撤銷改判，爰審酌被告行為時，尚未滿二
    十歲，年輕飲酒疏於節制，但拒不接受酒精呼氣測試，態度不佳等一切情狀，量
    處如主文第二項所示之刑，並諭知易科罰金之折算標準，示懲。
三、原判決，關於妨害公務部分，已判決確定，不予論列，併此敘明。
四、據上論斷，應依刑事訴訟法第三百六十九條第一項前段、第三百六十四條、第二
    百九十九條第一項前段，刑法第一百八十五條之三、第四十一條、罰金罰鍰提高
    標準條例第二條，判決如主文。
本案經檢察官甲○○到庭執行職務。
中      華      民      國    八十九      年      二      月   二十九   日
                              臺灣高等法院臺中分院刑事第一庭
                                    審判長法  官  陳  嘉  雄
                                          法  官  龔  永  昆
                                          法  官  陳  登  源
右正本證明與原本無異。
不得上訴。
                                          書記官  林  桂  鳳
中      華      民      國    八十九      年      三      月     二     日
所犯法條：
刑法第一百八十五條之三：服用毒品、酒類或其他相類之物，不能安全駕駛動力交通
工具而駕駛者，處一年以下有期徒刑、拘役、三萬元以下罰金。
                                                                        Ｆ


司法院資訊處製作；財團法人民間司法改革基金會備份。
